臺灣嘉義地方法院交通事件裁定　　　　　　　　　　九十一年度交聲字第二五四號
　　原處分機關　交通部公路局嘉義區監理所
　　異議人即　　乙○○
　　受處分人
右列異議人因違反道路交通管理處罰條例案件，對於交通部公路局嘉義區監理所九十
年十月三十一日所為之處分（原處分案號：嘉監五字第裁七○－Ｚ00000000
號裁決書），聲明異議，本院裁定如左：
    主  文
異議駁回。
    理  由
一、原處分意旨略以：乙○○於民國九十一年七月三十日六時四十分許，駕駛車號Ｓ
    八－○七一號自大貨車，在國道一號高速公路北上一五○公里至一四六公里處之
    三車道路段行駛，沿途佔用中線車道，均未變換車道至外側車道行駛，違反高速
    公路管制規則第八條第一項第二款，因認乙○○違反道路交通管理處罰條例第三
    十三條第一項規定，而予以罰鍰新臺幣（下同）三千元。並依同條例第三十三條
    第一項記違規點數一點等語。
二、異議人則以：當時行駛中線車道，前方有貨車行駛，其緊跟前車行駛，並未影響
    後方車流，且外側車道有多輛砂石車、貨車，其無法變換至外側車道云云置辯。
三、按汽車行駛於高速公路或設站管制之道路，而不遵管制之規定者，處汽車駕駛人
    三千元以上六千元以下罰鍰。道路交通管理處罰條例第三十三條第一項定有明文
    。又汽車行駛於同向三車道路段，大型車與排氣量小於一千立方公分或行駛速率
    低於每小時八十公里之較慢速車輛，應行駛於外側車道，為超越同向之前車時得
    暫時利用中線車道超越前車，禁止行駛或變換車道行駛內側車道。高速公路交通
    管制規則第八條第一項第二款復有規定。
四、經查：
（一）異議人乙○○固不否認於上揭時間，駕駛車號Ｓ八－○七一號自大貨車，在國
      道一號高速公路三線車道路段，行駛於中線車道之事實。
（二）異議人於訊問時供承：「我是緊跟前車」等語（詳本院九十一年十月二十二日
      訊問筆錄），足證其係行駛中線車道有一段時間。此與證人即警員甲○○於訊
      問中證稱：「當時他開大貨車，在中山高北上一五○到一四六公里處之三線車
      道，佔用中線車道行駛」，「（問：異議人乙○○是否一直在中線行駛？）是
      的」等語，詳述異議人確有行駛於中線車道達四公里之距離之事實相符。
（三）異議人辯稱：當時外側車道有多輛砂石車、貨車，其無法變換至外側車道云云
      ，惟查本件異議人被舉發時間為清晨六時四十分許，而證人甲○○證稱：「（
      問：當時車況如何？）因為清晨時段所以車流量並不大」，「異議人乙○○從
      三義交流道就開始行駛中線約四公里」等語，應堪採信。
（四）末異議人以當時車流量大云云置辯。惟查前揭高速公路交通管制規則第八條第
      一項第二款係規定：「汽車行駛於同向三車道路段，大型車與排氣量小於一千
      立方公分或行駛速率低於每小時八十公里之較慢速車輛，應行駛於外側車道，
      為超越同向之前車時得暫時利用中線車道超越前車，禁止行駛或變換車道行駛
      內側車道。」，僅規定大型車為超越同向之前車時得暫時利用中線車道超越前
      車，而無論當時路段車流量大小與否。異議人佔用中線車道長達四公里，自難
      認當時係為超越前車。其所辯自無可採。
（五）加以證人甲○○與異議人並不認識，亦無恩怨關係，其當時復在執行勤務當中
      ，衡情應無誣陷異議人而使異議人受罰之理
（六）綜上，原處分機關據以處罰，裁罰異議人罰鍰三千元，並記汽車記違規點數一
      點，即無不合。異議人異議為無理由，應予駁回。
據上論結，應依道路交通管理處罰條例第二十一條之一第一項第七款、道路交通案件
處理辦法第十九條前段，裁定如主文。
中      華      民      國    九十一    年     十一     月     十二     日
                                臺灣嘉義地方法院交通法庭
                                    法  官  張  育  彰
右正本證明與原本無異。
如不服本裁定，應於裁定送達後五日內向本院提出抗告狀（應附繕本）。
中      華      民      國    九十一    年     十一     月     十二     日
                                    書記官  林  秀  敏
